臺灣板橋地方法院民事判決　　　　　　 100年度訴字第1847號
原　　　告　李欣陵
被　　　告　李川武
上列當事人間請求清償借款事件，經本院於民國100 年10月14日
言詞辯論終結，判決如下：
    主  文
原告之訴駁回。
訴訟費用由原告負擔。
    事實及理由
一、原告主張：訴外人張宏全於民國99年8 月9 日向原告借款新
    台幣（下同）100 萬元，並由被告擔任連帶保證人，約定張
    宏全應按月每月清償5 萬元，如未按期清償達2 期，原告得
    提前要求償還所借之餘款。惟張宏全僅於第1 個月清償5 萬
    元，其後均未清償，為此依連帶保證之法律關係請求被告清
    償借款等語，並聲明：被告應給付原告95萬元及自支付命令
    狀送達被告翌日起至清償日止按年息5%計算之利息。
二、被告則以：被告確實有擔任張宏全系爭100 萬元借款之連帶
    保證人，惟原告與張宏全於100 年8 月16日另案於台灣士林
    地方法院（下稱士林地院）100 年度司他調字第345 號清償
    借款事件，已達成延期分期清償之調解，所以被告不用再負
    保證人之責任。因為該調解內容並沒有保證人之部分，被告
    並未參與該調解過程。原告與張宏年調解成立後，保證人應
    該要另外再做保證，被告才能知道他們調解完之內容為何，
    上開調解被告並沒有擔任保證人，所以不用再負保證責任，
    至於該調解內容，因為原告與張宏全已經調解好了，所以被
    告沒有意見等語資為抗辯。並為答辯聲明：原告之訴駁回。
三、按民法第755 條規定：「就定有期限之債務為保證者，如債
    權人允許主債務人延期清償時，保證人除對於其延期已為同
    意外，不負保證責任。」又上開規定，凡保證債務均適用之
    ，連帶保證債務不過保證人喪失先訴及檢索抗辯權，仍不失
    為保證債務之一種，自無排斥上開法條適用之理由，有最高
    法院44年台上字第1182號判例要旨可資參照。
四、本件原告主張訴外人張宏全於99年8 月9 日向其借款100 萬
    元，並由被告擔任連帶保證人，約定張宏全應按月每月清償
    5 萬元，如未按期清償達2 期，原告得提前要求償還所借之
    餘款，惟張宏全僅於第1 個月清償5 萬元，其後均未清償之
    事實，業據提出借據影本1 紙為證（見本院司促字卷第6 頁
    ），上載：「茲債務人張宏全於民國99年8 月9 日向債權人
    李欣陵商借新台幣壹百萬元整，並按月還款五萬元整。於民
    國99年8 月9 日交付新台幣1000000 元於債務人張宏全簽收
    ，債務人應於每月一日時給付債權人五萬元整，不得拖欠。
    如有違約未付之實，債務人不按期支付二期時，債權人得提
    前要求償還所借之餘款，未免口說無憑，特立此據！」，並
    經被告於連帶保證人欄簽章，且為被告所不爭執，堪信為真
    實。是原告與張宏全間之系爭金錢借貸契約，係定有清償期
    限，應堪認定。
五、次查：系爭借款因張宏全未按期清償達2 期以上而經原告請
    求張宏年清償全部欠款，即已視為全部到期後，原告已與張
    宏全另案於士林地院100 年度司他調字第345 號清償借款事
    件，於100 年8 月16日成立調解，調解成立內容為：「一相
    對人（即張宏全）願給付聲請人（即本件原告）新台幣（下
    同）95萬7266元。其給付方法為：(一)於民國100 年9 月10日
    給付第一期款項17,266元，於100 年10月10日第二期起，每
    月給付款項1 萬元，至清償完畢為止，如一期不按時履行，
    視為全部到期。(二)上開款項，須於每期清償期屆至時，匯入
    聲請人所開設帳戶號碼為... 銀行帳戶內。二聲請人其餘請
    求拋棄。三訴訟費用各自負擔。」有被告所提士林地院100
    年度司他調字第345 號調解筆錄影本1 份附卷可稽（見本院
    訴字卷第31頁），並為原告所是認。而被告辯稱：其並未參
    與上開事件之調解過程，原告與張宏全調解成立後，保證人
    應該另外再做保證，伊才能知道他們調解完之內容為何一節
    ，原告亦陳稱：上開調解事件，士林地院係通知原告與張宏
    全到場，並未通知本件被告，就如本件訴訟，法院也沒有通
    知張宏全來開庭等語。是原告與張宏全於100 年8 月16日達
    成上開延期分期清償之調解內容當時，即原告允許主債務人
    張宏年延期清償時，被告既不知情，則被告自無對於原告之
    延期已為同意之可能，是依前開民法第755 條規定，被告自
    毋庸再就張宏年系爭借款債務負連帶保證責任。
六、從而，原告依連帶保證之法律關係，請求被告給付95萬元，
    及自本院100 年度司促字第22770 號支付命令送達被告翌日
    起至清償日止按年息5%計算之利息，即屬無據，不應准許。
七、本件事證已臻明確，兩造其餘攻擊防禦方法及證據資料，與
    本件判決結果不生影響，毋庸一一論述，併予敘明。
八、結論，本件原告之訴為無理由，依民事訴訟法第78條，判決
    如主文。
中    華    民    國   100    年    10    月    31    日
                  民事第一庭    法  官  黃信樺
以上正本係照原本作成
如對本判決上訴，須於判決送達後20日內向本院提出上訴狀。如
委任律師提起上訴者，應一併繳納上訴審裁判費。
中    華    民    國   100    年    10    月    31    日
                                書記官  李佳靜